【裁判字號】    92,自,207
【裁判日期】    920825
【裁判案由】    妨害名譽
【裁判全文】
臺灣臺北地方法院刑事判決                            九十二年自字第二Ｏ七號
    自  訴  人  丙○○
    被      告  庚○○
                己○○  男  二.
   （自訴狀誤為劉柏粱）
右列被告因妨害名譽案件，經自訴人提起自訴，本院判決如左：
    主  文
庚○○、己○○均無罪。
    理  由
一、自訴意旨略以：自訴人於九十一年九月十六日約十六時，於台北市○○○路○段
    十號十樓明師中醫補習班內用餐，惟被告庚○○從其身邊走過，竟發出「幹」的
    聲音，隨即一秒鐘己○○則罵「他媽的」，而辱罵自訴人，因認被告等涉有刑法
    第三百零九條之公然侮辱罪嫌等語。
二、按犯罪事實應依證據認定之，無證據不得推定其犯罪事實；又不能證明被告犯罪
    者，應諭知無罪之判決，刑事訴訟法第一百五十四條及第三百零一條第一項分別
    定有明文。所謂認定犯罪事實之證據，係指足以認定被告確有犯罪行為之積極證
    據而言，該項證據自須適合於被告犯罪事實認定，始得採為斷罪資料，如未能發
    現相當證據，或證據不足以證明，自不能以推測或擬制之方法，為裁判基礎。最
    高法院二十九年度上字第三一○五號、四十年台上字第八六號判例可資參照。況
    告訴人之告訴，係以使被告受刑事訴追為目的，是其陳述是否與事實相符，仍應
    調查其他證據以玆審認，最高法院五十二年台上字第一三○○號著有判例可資參
    照。
三、訊據被告庚○○、己○○堅決否認有何自訴人所述犯行，辯稱：渠等與自訴人不
    熟，在補習班內很少與自訴人講話，當天並沒有罵自訴人，不知為何會被自訴人
    告等語。經查，本院依自訴人之聲請，傳喚證人戊○○、丁○○作證，惟證人戊○○證稱：其為明師中醫補習班老師，因為六點四十分才上課，所以一般都在六
    點二十分才會到補習班，當天並未聽見被告兩人有罵自訴人等語，證人丁○○證
    稱：其為名師補習班職員，當天並未聽到被告兩人罵自訴人等語（均見本院九十
    二年八月二十二日審理筆錄），是自訴人指稱證人戊○○、丁○○有聽見被告等
    罵人云云，不足採信。而本件除自訴人指述外，並無其他任何證據足認被告等有
    何自訴人所指犯行，本件不能證明被告犯罪，揆諸前揭說明，自應均為無罪之諭
    知。又自訴人雖聲請傳喚乙○作證，然自訴人對補習班之學員、職員等人共提起
    十件告訴，經台灣臺北地方法院檢察署檢察官以查無犯罪嫌疑予以結案，有台灣
    臺北地方法院檢察署甲○茂結九十一他六五五二號函覆卷可參，另自訴人亦提起
    數件自訴案，業經本院查證屬實，而自訴人所聲請傳喚之證人，經傳喚到院後對
    於自訴人指述之事實均稱不知情，顯見自訴人有濫訴之嫌，且本件被告等犯罪嫌
    疑不足已如前述，本院認無傳喚乙○之必要，附此敘明。
據上論斷，應依刑事訴訟法第三百零一條第一項、第三百四十三條，判決如主文。
中    華    民    國      九十二    年      八    月    二十五       日
                                      臺灣臺北地方法院刑事第三庭
                                          法      官  蔡  如  琪
右正本證明與原本無異。
如不服本判決，應於判決送達後十日內，向本院提出上訴狀。
                                          書  記  官  黃  鈴  容
中    華    民    國      九十二    年      八    月    二十五       日


司法院資訊處製作；財團法人民間司法改革基金會備份。
